臺灣士林地方法院民事裁定
111年度消債更字第68號
債  務  人  林纘嶽  
代  理  人  游弘誠律師(法扶律師)
上列債務人聲請更生事件，本院裁定如下：
    主  文
債務人林纘嶽自中華民國一百一十一年九月六日十七時起開始更
生程序。
命司法事務官進行本件更生程序。
    理  由
一、按債務人不能清償債務或有不能清償之虞，且無擔保或無優
    先權之本金及利息債務總額未逾新臺幣（下同）1,200萬元
    者，於法院裁定開始清算程序或宣告破產前，得依消費者債
    務清理條例（下稱消債條例）向法院聲請更生，觀諸同條例
    第3條、第42條第1項規定自明。次按協商或調解成立者，債
    務人不得聲請更生或清算。但因不可歸責於己之事由，致履
    行有困難者，不在此限；第75條第2項所定債務人可處分所
    得扣除自己及依法應受其扶養者所必要生活費用之餘額，連
    續3個月低於更生方案應清償之金額者，推定有不可歸責於
    己之事由之規定，於前項但書情形準用之；本條例施行前，
    債務人依金融主管機關協調成立之中華民國銀行公會會員，
    辦理消費金融案件無擔保債務協商機制與金融機構成立之協
    商，準用前2項之規定，消債條例第151條第7項至第9項亦各
    有明定。又法院開始更生程序之裁定，應載明其年、月、日
    、時，並即時發生效力。法院開始更生程序後，得命司法事
    務官進行更生程序，必要時得選任律師、會計師或其他適當
    之自然人或法人一人為監督人或管理人，復為同條例第45條
    第1項、第16條所明定。
二、聲請意旨略以：伊有不能清償債務情事，前曾於民國95年間
    與最大債權銀行永豐商業銀行股份有限公司協商成立，協商
    條件為每月還款1萬9,252元，嗣因每月可處分所得扣除生活
    必要支出後，已不足支應該協商金額，實係因不可歸責於己
    之事由，致履行協商條件有困難而毀諾。且伊無擔保或無優
    先權之本金及利息債務總額未逾1,200萬元，復未經法院裁
    定開始清算程序或宣告破產，爰依法聲請更生等語。
三、經查，債務人所主張之上開事實，業據提出財團法人金融聯
    合徵信中心當事人綜合信用報告之前置協商專用債權人清冊
    【見本院110年度司消債調字第416號卷（下稱消債調卷）第
    6至8頁】、108、109年度綜合所得稅各類所得資料清單及全
    國財產稅總歸戶財產查詢清單（見消債調卷第9至11頁）、
    勞工保險被保險人投保資料表（見消債調卷第12頁及其背面
    ）、債務人全戶戶籍謄本（見消債調卷第13頁）、調解不成
    立證明書（見消債調卷第71頁）、房屋租賃契約書（見本院
    卷第60至74頁）、郵局帳戶交易明細及存摺明細（見本院卷
    第76至78頁）、集保戶往來參加人明細資料表（見本院卷第
    148頁）、保管帳戶客戶餘額表（見本院卷第149頁）、客戶
    存券異動明細表（見本院卷第150頁）、投資人於各專戶無
    資料明細表（見本院卷第151頁）、投資人於清算交割銀行
    未開戶明細表（見本院卷第152頁）、中華民國人壽保險商
    業同業公會保險業通報作業資訊系統資料查詢結果表（見本
    院卷第162至163頁）等為憑，堪信為真實。參酌債務人現年
    61歲（見消債調卷第13頁），目前以擺攤維生，每月淨收入
    約2萬5,682元（見本院卷第168頁），扣除每月必要支出（
    含扶養費）後，顯已連續3個月低於前開每月協商還款金額1
    萬9,252元，堪認債務人主張其因不可歸責於己之事由，致
    履行協商條件有困難等語，尚屬可採。又參酌債務人上述收
    入及必要支出情形，及其名下並無財產（見消債調卷第11頁
    ），依其債權人陳報債務人之債務總額已達427萬870元（計
    算式：118萬3,435元＋59萬4,193元＋49萬5,042元＋73萬4,505
    元＋26萬2,901元＋52萬3,966元＋47萬6,828元＝427萬870元，
    見消債調卷第41、44、45、48、50、59、62頁）觀之，足認
    債務人之財產、勞力、信用確不能清償全部債務。此外，復
    查無消債條例第6條第3項、第8條或第46條各款所定駁回更
    生聲請之事由，是債務人聲請更生，應屬有據，爰依首揭規
    定，裁定其應予開始更生程序，並命司法事務官進行本件更
    生程序。
四、爰裁定如主文。
中　　華　　民　　國　　111 　年　　 9　　月　　 6　　日
                  民事第一庭  法  官  黃筠雅
以上正本係照原本作成。
本件裁定不得抗告。
中　　華　　民　　國　　111 　年　　9 　　月　　6 　　日
                              書記官  陳芝箖